【裁判字號】    95,交易,296
【裁判日期】    950731
【裁判案由】    公共危險等
【裁判全文】
臺灣高雄地方法院刑事判決             95年度交易字第296號
公  訴  人  臺灣高雄地方法院檢察署檢察官
被      告  甲○○
上列被告因公共危險等案件，經檢察官聲請逕以簡易判決處刑，
（95年度偵字第11834 號）經認不宜逕以簡易判決處刑，經改依
通常程序審理，嗣被告對公共危險部分已為有罪之陳述，經本院
合議庭裁定由受命法官獨任進行簡式審判程序，本院判決如下：
    主  文
甲○○服用酒類，不能安全駕駛動力交通工具而駕駛，處拘役伍
拾伍日，如易科罰金，以銀元參佰元即新臺幣玖佰元折算壹日。
    事  實
一、甲○○於95年3月20日晚間6時至8時之間，在高雄市○○區
    ○○路與市中路口某卡拉ＯＫ餐廳飲用4 瓶啤酒後，已達無
    法安全駕駛動力交通工具之程度，酒後於同日晚間8 時20分
    許駕車號ＷＷＰ－797 號自小客車，沿高雄市新興區○○○
    路西往東方向行駛，適有乙○○○騎車號ZFU-612 號機車，
    沿高雄市○○區○○街由北往南方向行駛，欲待轉過七賢路
    口時，甲○○因受酒精成份影響，致駕駛車輛之操控能力不
    良，復未注意車前狀況，行經上開交叉路口時，不慎與乙○
    ○○騎之ZFU-612 號機車，機車發生擦撞，致乙○○○受有
    右肘擦、右胸部挫傷之傷害（甲○○涉過失傷害部分，業經
    撤回告訴）。經警據報到場處理，對甲○○實施呼氣酒精濃
    度測試，其測定值則達0.67mg/l。
二、案經高雄市政府警察局新興分局報請臺灣高雄地方法院檢察
    署檢察官聲請簡易判決處刑。
    理  由
壹、程序部分：
    本件被告甲○○等所犯公共危險罪部分，為死刑、無期徒刑
    或最輕本刑為3 年以上有期徒刑以外之罪，其於準備程序中
    就被訴事實為有罪之陳述，經法官告知簡式審判程序之旨，
    並聽取公訴人及被告之意見後，依刑事訴訟法第273 條之1
    第1 項規定，裁定由受命法官獨任進行簡式審判程序，合先
    敘明。
貳、實體部分：
一、上揭犯罪事實，業據被告甲○○於本院審理中坦承不諱，復
    刑法第185 條之3 案件測試觀察紀錄表、酒精測試值及高雄
    市政府警察局舉發違反道路交通事件通知單影本各乙紙、道
    路事故交通現場圖、高雄市政府交通大隊事故談話紀錄表、
    道路交通事故調查報告表（一）各1 份、現場照片6 幀可資
    佐證。又按刑法第185 條之3 所謂之「不能安全駕駛」，係
    抽象危險犯，並不以發生具體危險為必要。而依醫學實驗證
    明所得經驗法則，對於吐氣酒精濃度達每公升0.25毫克（Ｍ
    Ｇ／Ｌ）以上時，將使駕駛人產生複雜之技巧障礙、駕駛能
    力變壞之行為表現，肇事比率比一般未飲酒時高出2 倍，而
    吐氣酒精濃度達每公升0.5 毫克以上時，將使駕駛人產生平
    衡感與判斷力障礙升高，肇事比率比一般未飲酒時高出10倍
    ，甚而如吐氣酒精濃度達每公升1.06毫克時，駕駛人將產生
    明顯酒醉、步履蹣跚之行為狀態，其肇事比率比一般高25倍
    ，達吐氣酒精濃度達每公升1 毫克時，將造成中度中毒，有
    步態不穩、噁心、嘔吐、精神混惑不清狀態（參見蔡志中著
    ，對飲酒不能安全駕駛之執法研究，司法院第46期業務研究
    會講義）。本件被告甲○○經查獲之際，其呼氣酒精濃度則
    高達0.67ＭＧ／Ｌ。另依據測試觀察紀錄表內已載明被告於
    案發當時、語無倫次且意識模糊及多話，顯無法正常駕駛等
    情，足認其因飲酒已至駕駛技巧障礙，視覺及行為反應能力
    減低，而達不能安全駕駛動力交通工具無之事證已甚明確，
    被告犯行洵堪認定。
二、核被告甲○○所為係犯刑法第185 條之3 之公共危險罪。查
    被告行為後，如附表所示之相關法律均業經變更，並俱於95
    年7 月1 日施行，玆經整體比較結果，裁判時法並未較為有
    利，從而依刑法第2 條第1 項規定，自應適用各該行為時法
    ，亦即修正前法至明，從而核被告所為，乃係犯修正前刑法
    第185 條之3 之服用酒類不能安全駕駛動力交通工具而駕駛
    罪。爰審酌被告於飲酒後呼氣酒精濃度為每公升0.67毫克，
    顯已無法安全駕駛之情形下，猶貿然駕車上路，顯係輕忽道
    路交通秩序，漠視自己之生命安全及其他參與道路交通之不
    特定人之生命、身體及財產之安全，實屬不該，斟酌犯後態
    度良好，肇事之情節尚非嚴重且與被害人達成和解等其他一
    切情狀，量處如主文所示之刑，並諭知易科罰金之折算標準
    。
據上論斷，應依刑事訴訟法第451 之1 第4 項第1 款、第273 條
之1 第1 項、第284 條之1 、第299 條第1 項前段，刑法第2 條
第1 項前段、修正前刑法（下同）第185 條之3 、第41條第1 項
前段，修正前罰金罰鍰提高標準條例第2 條，判決如主文。
本案經檢察官靳隆坤到庭執行職務。
中    華    民    國    95    年    7     月    31    日
                  交通法庭    法  官  李政庭
以上正本證明與原本無異。
如不服本判決，應於收受送達後10日內向本院提出上訴書狀。
中    華    民    國    95    年          月          日
                              書記官  周祺雯
┌───────────────────────────────────────────────┐
│附表：                                                                                        │
├──────┬─────────────┬─────────────┬───────┬────┤
│相關變更條文│行為時法（下稱舊法）之內容│裁判時法（下稱新法）之內容│比  較  理  由│備    註│
├──────┼─────────────┼─────────────┼───────┼────┤
│【罰金刑貨幣│依法律應處罰金、罰鍰者，就│中華民國94年1 月7 日法修正│刑法之貨幣單位│經按現行│
│單位之變更】│其原定數額得提高為2 倍至10│施行後，刑法分則編所定罰金│由「元（指銀元│法規所定│
│罰金罰鍰提高│倍（刑法乃係定明10倍）。第│之貨幣單位為新臺幣。94年1 │）」變更為「新│貨幣單位│
│標準條例第1 │1 條所定得提高倍數之規定，│月7 日刑法修正時，刑法分則│臺幣」，且刑法│折算新臺│
│條前段、第5 │於本條例修正後制定之法律，│編未修正之條文定有罰金者，│分則之罰金數額│幣條例第│
│條→刑法施行│不適用之；本條例修正前公布│自94年1 月7 日刑法修正施行│，亦視該分則先│2 條之規│
│法第1 之1條 │之法律，於本條例修正後修正│後，就其所定數額提高為30倍│前曾修正與否，│定折算後│
│第1 項、第2 │其罰金罰鍰數額或法律經全部│。但72年6 月26日至94年1 月│而分別提高3 或│等值，是│
│項          │修正而其罰金罰鍰數額未予變│7 日新增或修正之條文，就其│30倍。        │以新法並│
│            │更者，亦同。              │所定數額提高為3 倍。      │              │未較有利│
│            │                          │                          │              │。      │
├──────┼─────────────┼─────────────┼───────┼────┤
│【罰金刑下限│罰金：（銀元）1 元以上。  │罰金：新臺幣1000元以上…。│罰金刑之下限，│舊法有利│
│之變更】刑法│                          │                          │由銀元10元（亦│        │
│第33條第5款 │                          │                          │經提高）即新臺│        │
│            │                          │                          │幣30元，提高為│        │
│            │                          │                          │新臺幣1000元  │        │
├──────┼─────────────┼─────────────┼───────┼────┤
│【易科罰金折│犯最重本刑為5 年以下有期徒│犯最重本刑為5 年以下有期徒│易科罰金折算標│舊法有利│
│算標準變更】│刑以下之刑之罪，而受6 個月│刑以下之刑之罪，而受6 個月│準由銀元300 元│        │
│修正前刑法第│以下有期徒刑或拘役之宣告…│以下有期徒刑或拘役之宣告者│即新臺幣900 元│        │
│41條第1 項前│得以（銀元，下同）1 元以上│，得以新臺幣1000元、2000元│，提高為以新臺│        │
│段、修正前罰│3 元以下折算1 日，易科罰金│或3000元折算1 日，易科罰金│幣1000元、2000│        │
│金罰鍰提高標│。依刑法第41條易科罰金…就│。                        │元或3000元折算│        │
│準條例第2 條│其原定數額提高為100 倍折算│                          │1日           │        │
│→現行刑法第│1 日；法律所定罰金數額未依│                          │              │        │
│41 條 第1 項│本條例提高倍數，或其處罰法│                          │              │        │
│前段        │條無罰金刑之規定者，亦同。│                          │              │        │
╠═══╤══╪═════════════╧═════════════╧═══════╪════╡
║整體比│舊法│1 年以下有期徒刑、拘役或銀元3 萬元即新臺幣9 萬元以下、銀元10元即新臺幣│舊法最低│
║      │    │30元以上罰金                                                          │度刑較低│
║      ├──┼───────────────────────────────────┤，較為有│
║較結果│新法│1 年以下有期徒刑、拘役或新臺幣9 萬元以下、新臺幣1000元以上罰金        │利      │
╚═══╧══╧═══════════════════════════════════╧════╛
附錄本案所犯法條：
修正前刑法第185條之3
服用毒品、麻醉藥品、酒類或其他相類之物，不能安全駕駛動力
交通工具而駕駛者，處1 年以下有期徒刑、拘役或3 萬元以下罰
金。


司法院資訊處製作；財團法人民間司法改革基金會備份。
